---
title: "FlaDados - Analytics Tático CR Flamengo"
output: 
  flexdashboard::flex_dashboard:
    orientation: rows
    vertical_layout: fill
    social: menu
    source_code: embed
    theme: cosmo
runtime: shiny
params:
  jogador: NULL
  periodo: "season"
---
<style>                     
.navbar {
  background-color:black;
  border-color:red;
  color: #FFFFFF;
  
}
.navbar-brand {
color:white!important;
}

css <- "
.btn-primary:hover {
    color: #fff;
    background-color: #FF0000;
    background-image: none;
    border-color: #000000;
}

</style> 

```{r setup, include=FALSE}
# CARREGAR TODAS AS BIBLIOTECAS
library(flexdashboard)
library(shiny)
library(ggplot2)
library(plotly)
library(dplyr)
library(ggrepel)
library(ggsoccer)
library(DT)
library(rmarkdown)
library(janitor)
library(tibble)
library(stringr)

# Carregar dados prontos
source("scripts/load_data.R")
analise_of <- readRDS("data_clean/analise_ofensivo.rds")
analise_def <- readRDS("data_clean/analise_defensivo.rds")

# =========================================================================
# DADOS TÁTICOS (Normalização)
# =========================================================================

# 3.2. Simulação de Eventos (Para o Mapa Tático)
analise_tatico <- analise_of %>%
  # Normalização das métricas para mapear no campo
  mutate(
    # Mapeamento: Criatividade (y) e Intensidade (x) para coordenadas táticas
    x_coordenada_tatico = 50 + 20 * (criatividade_ofensiva - mean(criatividade_ofensiva)) / sd(criatividade_ofensiva),
    y_coordenada_tatico = 50 + 20 * (intensidade_ataque - mean(intensidade_ataque)) / sd(intensidade_ataque),
    # Tamanho do Ponto: Gols
    tamanho_ponto = Gols_Gls / mean(Gols_Gls) * 5
  )

dados_campo <- analise_tatico 

# CONFIGURAÇÃO DE CORES DO FLAMENGO
cores_flamengo <- c("#C12C25", "#000000", "#FFFFFF")

# =========================================================================
# LÓGICA REATIVA (SHINY) - FILTRO DE DADOS
# =========================================================================

filtered_data <- eventReactive(input$atualizar, {
  # Corrigido: Usando 'jogos' (minúsculo) em vez de 'Jogos'
  ofensiva_filtrada <- analise_brasileirao_ofensivo %>%
    filter(jogos >= input$jogos_minimos)
  
  # Corrigido: Usando 'jogos' (minúsculo) em vez de 'Jogos'
  defensiva_filtrada <- analise_brasileirao_defensivo %>%
    filter(jogos >= input$jogos_minimos)
  
  # Corrigido: Usando 'jogos' (minúsculo) em vez de 'Jogos'
  tatico_filtrado <- dados_campo_uefa %>%
    filter(jogos >= input$jogos_minimos)
    
  list(
    ofensiva = ofensiva_filtrada,
    defensiva = defensiva_filtrada,
    tatico = tatico_filtrado
  )
}, ignoreNULL = FALSE) 

```

Visao Geral{.sidebar}
=====================================
Column {data-width="200"}

```{r}
selectInput("time_selecionado", "Time para Análise:",
            choices = unique(analise_brasileirao_ofensivo$time),
            selected = "Flamengo")

sliderInput("jogos_minimos", "Mínimo de Jogos:",
            min = 10, max = 40, value = 25)

actionButton("atualizar", "Atualizar Dashboard", 
             icon = icon("sync"))

```
Column {data-width="600"}
Row {data-height=400}

### Eficiência de Finalização

```{r}
renderPlotly({
  # Acessa os dados filtrados
  data_filtered <- filtered_data()$ofensiva

  p1 <- ggplot(data_filtered, 
               aes(x = x_G, y = Gols_Gls, label = time)) +
    geom_point(aes(size = intensidade_ataque, 
                   color = ifelse(time == input$time_selecionado, 
                                  "Flamengo", "Outros")), 
               alpha = 0.7) +
    ggrepel::geom_text_repel(aes(label = time), size = 3, max.overlaps = 15) + 
    geom_abline(intercept = 0, slope = 1, linetype = "dashed") +
    scale_color_manual(values = c("Flamengo"= cores_flamengo[1],"Outros" = "gray")) +
    labs(title = "Eficiência de Finalização - Gols vs xG",
         x = "xG Esperado (por 90 minutos)", y = "Gols Marcados (por 90 minutos)",
         size = "Intensidade de Ataque") +
    theme_minimal() +
    theme(legend.position = "none")
  
  ggplotly(p1, tooltip = c("x", "y", "label", "size")) %>% config(displayModeBar = FALSE)
})
```
Column {data-width="600"}
Row {data-height=400}
### Indicadores Chave

```{r}

renderUI({
  data_of <- filtered_data()$ofensiva %>% filter(time == input$time_selecionado)
  data_def <- filtered_data()$defensiva %>% filter(time == input$time_selecionado)
  
  if (nrow(data_of) == 0 | nrow(data_def) == 0) return(NULL)
  
  Gols <- data_of$Gols_Gls[1]
  PPDA_val <- data_def$PPDA[1]
  Eficiencia <- data_of$eficiencia_finalizacao[1]

  tagList(
    valueBox(value = Gols, caption = "Gols Marcados", icon = icon("futbol"), color = "danger"),
    valueBox(value = PPDA_val, caption = "PPDA (Menor = Melhor)", icon = icon("shield-alt"), 
             color = ifelse(PPDA_val < 9.5, "success", "warning")),
    valueBox(value = round(Eficiencia, 2), caption = "Eficiência (Gols/xG)", icon = icon("chart-line"), 
             color = ifelse(Eficiencia > 1, "success", "warning"))
  )
})


```

### Análise Ofensiva
Row {data-height=600}

------------------------------------------------------------------------

### Criatividade vs Intensidade

```{r}
# GRÁFICO DE DISPERSÃO (Prioridade Alta)
renderPlotly({
  data_filtered <- filtered_data()$ofensiva
  
  p2 <- ggplot(data_filtered, 
               aes(x = criatividade_ofensiva, y = intensidade_ataque, label = time)) +
    geom_point(aes(size = Gols_Gls, 
                   color = ifelse(time == input$time_selecionado, 
                                  "Flamengo", "Outros")), 
               alpha = 0.7) +
    geom_text_repel(aes(label = time), size = 3, max.overlaps = 15) +
    scale_color_manual(values = c("Flamengo" = cores_flamengo[1], 
                                  "Outros" = "gray")) +
    labs(title = "Criatividade vs Intensidade Ofensiva",
         x = "Criatividade Ofensiva (Ast + Prog Passes / Jogo)", y = "Intensidade de Ataque (Ações / Jogo)") +
    theme_minimal() +
    theme(legend.position = "none")
  
  ggplotly(p2, tooltip = c("x", "y", "label", "size")) %>% config(displayModeBar = FALSE)
})


```

Column {data-width="600"}
Row {data-height=400}
### Passes Progressivos por Time

```{r}
renderPlotly({
  dados_plot <- filtered_data()$ofensiva %>%
    arrange(desc(passes_progressivos_PrgP))
  
  plot_ly(dados_plot, 
          x = ~reorder(time, passes_progressivos_PrgP), 
          y = ~passes_progressivos_PrgP,
          type = 'bar',
          marker = list(color = ifelse(dados_plot$time == input$time_selecionado, 
                                       cores_flamengo[1], 'lightgray')),
          hovertemplate = "Time: %{x}<br>Passes Prog: %{y}<extra></extra>") %>%
    layout(title = "Passes Progressivos por Time",
           xaxis = list(title = "", categoryorder = "total descending"),
           yaxis = list(title = "Total de Passes Progressivos")) %>%
    config(displayModeBar = FALSE)
})


```

Column {data-width=40}
### Detalhe do Time Selecionado
```{r}
renderDataTable({
  data_filtered <- filtered_data()$ofensiva
  
  data_filtered %>%
    filter(time == input$time_selecionado) %>%
    select(Time = time, 
           Gols = Gols_Gls, 
           xG = x_G, 
           `Criatividade` = criatividade_ofensiva, 
           `Intensidade` = intensidade_ataque) %>%
    datatable(options = list(
      dom = 't', # Apenas a tabela
      paging = FALSE, 
      ordering = FALSE
    )) %>%
    formatRound(columns = c('xG', 'Criatividade', 'Intensidade'), digits = 2)
})

```


###Análiise Defensiva
Row {data-height=400}

### Pressing e Eficiência Defensiva

```{r}
renderPlotly({
  data_filtered <- filtered_data()$defensiva

  p3 <- ggplot(data_filtered, 
               aes(x = Press, y = PPDA, label = time)) +
    geom_point(aes(size = eficiencia_defensiva,
                   color = ifelse(time == input$time_selecionado, "Flamengo", "Outros")), 
               alpha = 0.7) +
    geom_text_repel(aes(label = time), size = 3, max.overlaps = 15) +
    scale_color_manual(values = c("Flamengo" = cores_flamengo[1], "Outros" = "gray")) +
    labs(title = "Análise de Pressing",
         subtitle = "PPDA mais baixo = defesa mais eficiente",
         x = "Intensidade de Pressing (Ações)", y = "PPDA") +
    theme_minimal() +
    theme(legend.position = "none")
  
  ggplotly(p3, tooltip = c("x", "y", "label", "size")) %>% config(displayModeBar = FALSE)
})
```
Row {data-height=400}

Column {data-width=50}
### Tabela de Classificação PPDA

```{r}
renderDataTable({
  data_filtered <- filtered_data()$defensiva
  
  data_table <- data_filtered %>%
    arrange(PPDA) %>%
    mutate(Posicao = row_number()) %>%
    # NOTA: A coluna 'intensidade_pressing' deve ser criada no seu bloco setup.
    select(Posicao, Time = time, PPDA, `Intensidade Pressing` = Press) 
  
  datatable(data_table, options = list(
    pageLength = 7,
    dom = 't', 
    initComplete = JS(
      "function(settings, json) {",
      "$(this.api().table().header()).css({'background-color': '#C12C25', 'color': '#fff'});",
      "}")
  )) %>%
    formatStyle('Time', 
                backgroundColor = styleEqual(input$time_selecionado, cores_flamengo[1]),
                color = styleEqual(input$time_selecionado, '#FFFFFF'))
})



```

Column {data-width=50}
### Interpretação Defensiva

```{r}
renderUI({
  HTML("
  <div style='background: #f8f9fa; padding: 15px; border-radius: 5px; height: 100%;'>
    <h4>🔍 Análise Defensiva</h4>
    <p><strong>PPDA (Passes por Ação Defensiva):</strong> Quanto menor, mais intenso é o pressing no campo adversário. Um valor abaixo de 10 é considerado de elite.</p>
    <p><strong>Eixo Y (PPDA):</strong> O objetivo é estar na parte inferior (baixo PPDA).</p>
    <p><strong>Tamanho do Ponto:</strong> Representa a Eficiência Defensiva calculada (ex: xG sofrido por jogo), indicando a solidez da defesa.</p>
    <p style='color:#C12C25; font-weight: bold;'>O Flamengo deve buscar um PPDA baixo e alta eficiência (ponto grande).</p>
  </div>
  ")
})


```

### CAMPO TÁTICO INTERATIVO
Column {data-width=700}
===================================

### Mapa Tático Interativo

```{r}
renderPlot({
  data_filtered <- filtered_data()$tatico
  
  # Filtra e define o destaque (Flamengo)
  dados_interativo <- data_filtered %>%
    mutate(destaque = ifelse(time == input$time_selecionado, "Destaque", "Normal")) %>%
    arrange(destaque) # Garante que o Flamengo fique por cima
  
  ggplot(dados_interativo, aes(x = x_coordenada_tatico, y = y_coordenada_tatico)) +
    annotate_pitch(dimensions = pitch_international, fill = "#377d22", colour = "white") +
    geom_point(aes(size = tamanho_ponto, color = destaque), alpha = 0.8) +
    scale_y_reverse(limits = c(100, 0)) +
    geom_text_repel(aes(label = time, color = destaque), size = 4, max.overlaps = 10) +
    scale_color_manual(values = c("Destaque" = cores_flamengo[1], 
                                  "Normal" = "yellow")) +
    theme_pitch() +
    labs(title = "Posicionamento Tático no Espaço de Métrica",
         subtitle = "Eixos baseados na média da liga",
         x = "Criatividade (Mais à direita = Mais Criativo)",
         y = "Intensidade (Mais acima = Mais Intenso)") +
    theme(legend.position = "none") +
    coord_fixed()
})

```



### Análise Personalizada (Relatório Flamengo)


Column {data-width=300}
===================================
```{r}
renderUI({
  dados_flamengo_of <- filtered_data()$ofensiva %>% filter(time == input$time_selecionado)
  dados_flamengo_def <- filtered_data()$defensiva %>% filter(time == input$time_selecionado)
  
  if (nrow(dados_flamengo_of) == 0 | nrow(dados_flamengo_def) == 0) {
    return(HTML("<p>Dados do time selecionado não disponíveis (Verifique o filtro de Jogos Mínimos).</p>"))
  }

  HTML(paste0(
    "<div style='background: linear-gradient(135deg, ", cores_flamengo[1], ", ", cores_flamengo[2], "); 
          color: white; padding: 20px; border-radius: 10px; height: 100%;'>
      <h2>📈 Relatório ", input$time_selecionado ,"</h2>
      <div style='display: grid; grid-template-columns: 1fr; gap: 15px; margin-top: 20px;'>
        <div style='background: rgba(255,255,255,0.1); padding: 10px; border-radius: 5px;'>
          <h4>⚽ OFENSIVA</h4>
          <p><strong>Gols:</strong> ", dados_flamengo_of$Gols_Gls[1], " (xG: ", round(dados_flamengo_of$x_G[1], 1), ")</p>
          <p><strong>Eficiência:</strong> ", round(dados_flamengo_of$eficiencia_finalizacao[1], 2), 
          ifelse(dados_flamengo_of$eficiencia_finalizacao[1] > 1, " (Supera o xG!)", " (Abaixo do xG)") , "</p>
          <p><strong>Criatividade:</strong> ", round(dados_flamengo_of$criatividade_ofensiva[1], 1), "</p>
        </div>
        <div style='background: rgba(255,255,255,0.1); padding: 10px; border-radius: 5px;'>
          <h4>🛡️ DEFESA</h4>
          <p><strong>PPDA:</strong> ", dados_flamengo_def$PPDA[1], 
          ifelse(dados_flamengo_def$PPDA[1] < 9.5, " (Pressing de Elite)", "") , "</p>
          <p><strong>Intensidade:</strong> ", dados_flamengo_def$Press[1], "</p>
          <p><strong>Eficiência Defensiva:</strong> ", round(dados_flamengo_def$eficiencia_defensiva[1], 1), "</p>
        </div>
      </div>
    </div>"
  ))
})


```

